臺灣臺北地方法院民事裁定　　　　　99年度執消債更字第65號
聲　請　人
即債務人　　陳家韻
相　對　人
即債權人　　豐(台灣)商業銀行股份有限公司(原香港商香港
　　　　　　上海豐銀行股份有限公司)
法定代理人　李鐘培
相　對　人
即債權人　　第一商業銀行股份有限公司
法定代理人　蔡慶年
代　理　人　黃朝掌
相　對　人
即債權人　　花旗(台灣)商業銀行股份有限公司
法定代理人　管國霖
相　對　人
即債權人　　澳商澳盛銀行集團股份有限公司台北分公司(原荷
　　　　　　商荷蘭銀行股份有限公司)
法定代理人　經天瑞
代　理　人　陳志宇、李品穎
相　對　人
即債權人　　遠東國際商業銀行股份有限公司
法定代理人　洪信德
相　對　人
即債權人　　中國信託商業銀行股份有限公司
法定代理人　辜濂松
相　對　人
即債權人　　台北富邦商業銀行股份有限公司
法定代理人　韓蔚廷
相　對　人
即債權人　　李家銘
上列當事人聲請消費者債務清理事件，本院裁定如下：
    主  文
債務人所提如附件一所示之更生方案應予認可。
債務人在未依更生條件全部履行完畢前，其生活程度受附件二之
限制。
    理  由
一、按債務人有薪資、執行業務所得或其他固定收入，法院認更
    生方案之條件公允者，得不經債權人會議可決，逕依債務人
    之聲請或依職權以裁定認可更生方案；法院為認可之裁定時
    ，因更生方案履行之必要，對於債務人在未依更生條件全部
    履行完畢前之生活程度，得為相當之限制，消費者債務清理
    條例第64條第1項、第62條第2項分別定有明文。
二、查本件債務人聲請更生，前經本院99年度消債更字第188號
    裁定開始更生程序在案，有上開裁定一份在卷可參。債務人
    所提如附件所示之更生方案，其條件為自認可裁定確定之次
    月起，每3個月為1期，每期在第3個月10日給付，共清償32
    期，合計八年，其中第1期至第8期每期清償新台幣(下同)
    54,000元、第9期至第12期每期清償67,500元、第13期至第
    32期每期清償81,000元，債權人台北富邦商業銀行股份有限
    公司之債權須至保證債權清償期屆至且清償條件成就時始按
    債權比例受清償，清償總金額2,322,000元，清償成數占債
    權總金額之20.61%、占債權本金之23.36%。經本院以書面表
    決方式可決更生方案，除李家銘視為同意更生方案外，其餘
    債權人均表示不同意，其不同意之理由略為:生活費過高、
    成數過低、應循協商程序等。
三、觀諸聲請人所提更生方案，聲請人現任職於璉盛股份有限公
    司，每月薪資(內含所有獎金及津貼)平均50,486元，有在職
    薪資證明附卷可稽，堪認可信。另更生方案履行期間每月支
    出部分，每月支出合計32,550元，其中其個人支出及共同生
    活分擔額合計17,475元，明細為膳食費6,000元、交通費
    3,000元、醫療費500元、租金分擔額4,500元、勞健保1,400
    元、自用品1,000元、水電瓦斯725元、電信費350元，不含
    勞健保之個人消費性支出為16,075元，雖略高於台北市最低
    生活標準，惟考量其住所與工作地之距離(台北市新店區至
    新北市五股區)，所需交通費較高且為保障更生方案之確實
    履行，使聲請人酌留些許預備金亦屬必要，並無奢侈浪費之
    情事。其餘金額為扶養費(子女分別為19歲及17歲)及受扶養
    人之共同生活分擔額。扶養費之部分亦已依子女成年之時間
    點作階段式之更生方案，且扶養費及共同生活分擔額之部分
    亦已依扶養義務人之經濟能力分擔，所列支出均屬必要並無
    浮報支出之事。本件聲請人既以每月收入50,486元扣除每月
    必要支出32,550元後，剩餘之金額作為每月還款之金額，並
    提出階段式更生方案，其所提更生方案公允、適當且必要。
四、再查，本條例之立法目的，在於使陷於經濟上困難之消費者
    ，得依本條例清理債務，藉以妥適調整其與債務人之權利義
    務關係。債務人究循債權人所提供之一致性個別協商，抑透
    過本條例解決債務，有自主選擇權，而債務人既依本條例聲
    請更生，並經本院裁定開始更生，自得依法提出更生方案以
    清償債務，無須循協商程序解決債務。債務人更生方案所定
    之清償成數、數額，亦非更生認可之唯一標準，仍應參酌債
    務人本身年齡、工作能力、個人最低生活條件、家庭成員經
    濟能力等，作通盤綜合考量。本件債務人債權金額高達
    11,261,722元，惟觀諸借款明細，保證債務為9,535,273元
    、占總債務之84.67%，其他以聲請人為主債務人之債務金額
    僅為1,726,449元、占總債務之15.33%，而本件聲請人之清
    償金額高達2,322,000元，已占全體總金額之20.61%、債權
    本金之23.36%，其清償數額已超過非擔保債務，且債務人亦
    已延長清償年限為八年，足認其履行更生方案之誠意，所提
    更生方案亦為公允。另有關債權人台北富邦商業銀行股份有
    限公司之債權部分，係就學貸款之保證債務，其清償期尚未
    屆至且清償條件亦未成就，如使其在條件未成就時即納入更
    生方案中一同受償，將有害其他債權人之受償權之虞，故以
    附條件之方式，併為保障其及其他債權人之權利，併為敘明
    。
五、綜上所述，債務人所提之更生方案核屬公允、適當、可行，
    且其名下無其他財產，清償總金額亦已超過聲請前兩年之收
    入無同條例第63條及第64條所定不應認可之消極事由存在，
    故不經債權人會議可決，予以認可該更生方案，另並依上開
    規定，就債務人在未依更生條件全部履行完畢前之生活程度
    ，裁定為相當之限制，爰裁定如主文。
六、如不服本裁定，應於裁定送達後10日內，以書狀向司法事務
    官提出異議。
中    華    民    國   100    年    9     月    27    日
              民事執行處司法事務官  王靜琳